臺灣雲林地方法院刑事判決　　　　　　　 94年度訴字第533號
公　訴　人　臺灣雲林地方法院檢察署檢察官
被　　　告　甲○○
　　　　　　　　　　國民
上列被告因違反毒品危害防制條例案件，經檢察官提起公訴（94
年度毒偵字第1037號），本院合議庭裁定進行簡式審判程序，本
院判決如下：
    主  文
甲○○連續施用第壹級毒品，處有期徒刑捌月，扣案之海洛因肆
包（合計淨重肆拾參點玖參公克）沒收銷燬之，外包裝肆袋（總
重壹點柒貳公克）沒收之；又連續施用第貳級毒品，處有期徒刑
肆月。應執行有期徒刑拾月，扣案之海洛因肆包（合計淨重肆拾
參點玖參公克）沒收銷燬之，外包裝肆袋（總重壹點柒貳公克）
沒收之。
    犯  罪  事  實  及  理  由
一、犯罪事實：
    甲○○曾於民國82年間，先後因違反藥品管理條例、槍砲彈
    藥刀械管制條例、肅清煙毒條例等案件，分別經法院判處有
    期徒刑7 月、10月、2 年6 月，嗣定執行刑3 年6 月，刑期
    自85年1 月16日起算，指揮書執畢日期為88年7 月15日，因
    流氓感訓處分執行261 日折抵槍砲彈藥刀械管制條例罪10月
    ，而於87年10月27日執行完畢（未構成累犯）。再於91年間
    因施用毒品案件，經臺灣雲林地方法院以91年度毒聲字第83
    6 號裁定送觀察、勒戒，經觀察、勒戒後認無繼續施用毒品
    傾向，於91年10月29日釋放，並經臺灣雲林地方法院檢察署
    檢察官於91年10月29日以91年度毒偵字第1019號為不起訴處
    分確定；復於93年間因施用第一級毒品案件，經臺灣嘉義地
    方法院檢察署檢察官以93年度毒偵字第553 號提起公訴，經
    臺灣高等法院臺南分院於94年1 月26日，以93年度上訴字第
    847 號判處有期徒刑6 月，於94年2 月14日確定。詎其仍不
    知悔改，於觀察、勒戒執行完畢釋放後5 年內，因罹患口腔
    癌，為減輕疼痛，基於施用第一級毒品海洛因之概括犯意，
    自上開判決宣示後之94年1 月27日起至94年3 月22日之某時
    止，在雲林縣水林鄉○○村○鄰○○○路57號住處，及其所
    有之自小客車車上，以直接塗抹在口腔及摻在香菸內吸食之
    方式，連續施用第一級毒品海洛因多次，平均1 、2 天施用
    1 次。另基於施用第二級毒品之概括犯意，自93年1 、2 月
    間之某日起至94年3 月22日之某時止，在雲林縣水林鄉○○
    村○鄰○○○路57號住處，以鋁箔紙燒烤吸食之方式，施用
    第二級毒品安非他命多次，平均3 、4 天施用1 次。嗣於94
    年3 月22日9 時30分許，為警在上址扣得第一級毒品海洛因
    4 包（合計淨重43.93 公克），並對其採尿送驗後，結果呈
    甲基安非他命陽性及嗎啡陽性反應，而查獲上情。
二、認定犯罪事實所憑證據及理由：
    (一)臺灣檢驗科技股份有限公司濫用藥物檢驗報告1份。
    (二)扣案之海洛因4 包（合計淨重43.93 公克）及法務部調查
      局鑑定通知書1 份。
    (三)臺灣雲林地方法院檢察署檢察官91年度毒偵字第1019號不
      起訴處分書、全國施用毒品案件紀錄表各1份。
    (四)被告坦白承認上開犯罪事實。
    被告之自白與相關證據均相符合，本件事證明確，被告之犯
    行應堪認定。
三、論罪科刑之理由：
    (一)核被告所為，施用海洛因部分，係犯毒品危害防制條例第
      10條第1 項施用第一級毒品罪；施用安非他命部分，係犯
      毒品危害防制條例第10條第2 項施用第二級毒品罪。被告
      持有海洛因及安非他命之低度行為，分別為施用毒品之高
      度行為所吸收，均不另論罪。
    (二)被告先後多次施用第一級毒品及施用第二級毒品之犯行，
      均係時間緊接，分別觸犯犯罪構成要件相同之罪名，顯皆
      係基於概括犯意而為，應均依連續犯規定分別論以一罪，
      並加重其刑。又被告所犯上開2 罪名，犯意各別，罪名互
      異，應分論併罰之。
    (三)本院審酌被告前已接受觀察、勒戒之治療過程，並甫因施
      用第一級毒品案件，經法院判處有期徒刑6 月確定，竟再
      犯本案，顯然依賴毒品甚深，自制力亦甚為薄弱，並考以
      其施用毒品之動機係因為減輕癌症疼痛，及其方法、手段
      、施用次數頻繁，犯後坦承犯行、具有悔意，且其本質仍
      屬「病患」，僅戕害自身身心，尚未生巨大危害於整體社
      會等一切情狀，量處如主文所示之刑，並定其應執行之刑
      。
    (四)扣案之海洛因4 包（合計淨重43.93 公克）應依毒品危害
      防制條例第18條第1 項前段沒收銷燬之；至外包裝4 袋（
      總重1.72公克），係用於包裹毒品，防其裸露、逸出、潮
      濕，便於持有藉以施用，為被告所有，供其施用第一級毒
      品所用之物，應依刑法第38條第1 項第2 款併予沒收之。
    (五)又案件曾經判決確定者，應為免訴之判決，此項原則關於
      實質上一罪或裁判上一罪，均有其適用。連續犯係裁判上
      一罪，其一部分犯罪事實曾經判決確定者，其效力當然及
      於全部。而上開確定判決之既判力，應及於最後審理事實
      之法院宣示判決所發生之全部事實，最高法院86年度台非
      字第106 號判決可資參照。被告前因於93年5 月7 日起至
      同年8 月中旬止連續施用第一級毒品海洛因，經臺灣高等
      法院臺南分院於94年1 月26日，以93年度上訴字第847 號
      判處有期徒刑6 月，於94年2 月14日確定，有該判決及臺
      灣高等法院被告全國前案紀錄表各1 份在卷可按。又據被
      告供稱其因為減輕癌症疼痛，自93年8 月中旬後仍持續施
      用第一級毒品，其93年8 月中旬後之施用第一級毒品犯行
      ，與93年5 月7 日起至同年8 月中旬止之施用第一級毒品
      犯行，顯係基於概括犯意為之，而為連續犯，故前揭判決
      之既判力，應及於最後審理事實之法院宣示判決即94年1
      月26日前施用第一級毒品之犯行。公訴人當庭減縮被告自
      93年4 月1 日起至94年1 月26日止施用第一級毒品之犯行
      ，本院自無庸加以審理，併此敘明。
四、適用之法律：
    依刑事訴訟法第299 條第1 項前段，毒品危害防制條例第10
    條第1 項、第2 項、第18條第1 項前段，刑法第11條前段、
    第56條、第51條第5 款、第38條第1 項第2 款，判決如主文
    。
中　　華　　民　　國　　94　　年　　8 　　月　　2 　　日
                  刑事第一庭    法  官　楊　欣　怡
以上正本證明與原本無異。
如不服本判決應於送達後10日內向本院提出上訴狀。
                                書記官　洪　秀　虹
中　　華　　民　　國　　94　　年　　8 　　月　　2 　　日
附錄論罪科刑法條：
毒品危害防制條例第10條
施用第一級毒品者，處6月以上5年以下有期徒刑。
施用第二級毒品者，處3年以下有期徒刑。
